臺灣臺中地方法院刑事判決
111年度原訴字第63號
公  訴  人  臺灣臺中地方檢察署檢察官
被      告  曾子勳



選任辯護人  葉孝慈律師
            沈怡均律師
            曾慶雲律師
被      告  林智群



選任辯護人  蔡昆宏律師
被      告  邱于紘


選任辯護人  沈崇廉律師
            馬啓峰律師
被      告  曹士堯



選任辯護人  蕭啟訓律師（法扶律師）
被      告  王詒煥



選任辯護人  蔡瑞麒律師（法扶律師）
被      告  黃國昇


                  （現在法務部○○○○○○○○○另案執行中）
選任辯護人  李志仁律師（法扶律師）
上列被告因毒品危害防制條例案件，經檢察官提起公訴（111年
度偵字第1243號、111年度偵字第4747號、111年度偵字第10575
號、111年度偵字第22829號、111年度偵字第24408號），本院判
決如下：
    主    文
庚○○共同販賣第三級毒品，處有期徒刑貳年陸月。扣案之犯罪所
得新臺幣參萬元沒收，未扣案之犯罪所得新臺幣拾萬元沒收，於
全部或一部不能沒收或不宜執行沒收時，追徵其價額。
丁○○共同販賣第三級毒品，處有期徒刑貳年柒月。扣案如附表編
號1所示之物沒收，未扣案之犯罪所得新臺幣玖萬伍仟元沒收，
於全部或一部不能沒收或不宜執行沒收時，追徵其價額。
戊○○共同販賣第三級毒品，處有期徒刑貳年。扣案如附表編號2
所示之物沒收，未扣案之犯罪所得新臺幣伍仟元沒收，於全部或
一部不能沒收或不宜執行沒收時，追徵其價額。
乙○○幫助販賣第三級毒品，累犯，處有期徒刑貳年。
丙○○共同販賣第三級毒品，處有期徒刑柒年貳月，未扣案之犯罪
所得新臺幣貳拾貳萬元沒收，於全部或一部不能沒收或不宜執行
沒收時，追徵其價額。又共同販賣第三級毒品，處有期徒刑伍年
貳月，未扣案之犯罪所得新臺幣捌萬元沒收，於全部或一部不能
沒收或不宜執行沒收時，追徵其價額。應執行有期徒刑捌年，沒
收部分併執行之。
己○○販賣第三級毒品，累犯，處有期徒刑伍年肆月，扣案如附表
編號3所示之物沒收，未扣案之犯罪所得新臺幣壹萬元沒收，於
全部或一部不能沒收或不宜執行沒收時，追徵其價額。又共同販
賣第三級毒品，累犯，處有期徒刑伍年肆月，扣案如附表編號3
所示之物沒收，未扣案之犯罪所得新臺幣壹萬元沒收，於全部或
一部不能沒收或不宜執行沒收時，追徵其價額。又共同販賣第三
級毒品，累犯，處有期徒刑伍年貳月，扣案如附表編號3所示之
物沒收，未扣案之犯罪所得新臺幣陸仟元沒收，於全部或一部不
能沒收或不宜執行沒收時，追徵其價額。應執行有期徒刑捌年貳
月，沒收部分併執行之。
    犯罪事實
一、庚○○、丁○○、戊○○、己○○均明知「4-甲基甲基卡西酮」、「
    甲基-N，N-二甲基卡西酮」屬毒品危害防制條例第2條第2項
    第3款所列之第三級毒品，非經許可不得販賣、持有。緣侯
    智捷（涉嫌販賣第三級毒品部分，業經臺灣嘉義地方檢察署
    檢察官以110年度偵字第8559號等案件提起公訴）於民國110
    年7月間起，欲販賣毒品咖啡包以牟利而需購買毒品咖啡包
    之毒品原料，遂向己○○聯繫購買毒品原料事宜。己○○遂意圖
    營利，基於販賣第三級毒品犯意，於110年9月6日某時起與侯
    智捷以FACETIME通訊軟體聯繫，約定交易卡西酮類毒品原料
    粉1公斤，己○○再於其臺中市西屯區租屋處，以FACETIME通
    訊軟體（帳號：costco50000000oud.com）與乙○○聯絡，請
    其幫忙找尋賣家，乙○○遂基於幫助販賣第三級毒品之犯意，
    以FACETIME通訊軟體聯繫丁○○，庚○○、丁○○、戊○○等人竟意
    圖營利，共同基於販賣第三級毒品之犯意聯絡，由庚○○提供
    毒品來源，丁○○出面與他人交易之分工模式，待庚○○取得卡
    西酮類毒品原料粉1公斤後，由丁○○透過乙○○向己○○表示得
    以新臺幣（下同）23萬元出售卡西酮類毒品原料粉1公斤，
    己○○轉向侯智捷表示1公斤卡西酮原料之價格為24萬元。己○○遂於110年9月7日14時許，駕駛車牌號碼000-0000號自小客
    車，從臺中出發前往侯智捷位於嘉義縣○○市○○路00號老上海
    火鍋店與侯智捷碰面；庚○○則於同日20時36分許，攜帶含有
    第三級毒品「4-甲基甲基卡西酮」、「甲基-N，N-二甲基卡
    西酮」之卡西酮原料粉1公斤，至丁○○位於屏東縣○○鎮○○街0
    巷00號之租屋處2樓交予丁○○，丁○○取得毒品卡西酮原料粉
    後，隨即搭乘戊○○所駕駛車牌號碼000-0000號自小客車，至
    臺南市關廟服務區進行交易。侯智捷則將毒品價金24萬元交
    予己○○，並委由不知情之張智舜駕駛車牌號碼000-0000號自
    小客車搭載己○○至關廟服務區南下中油加油站進行交易。己○○於同日22時5分許，抵達該處後，即下車並攜帶裝有現金
    之紙袋，步行至停放於關廟服務區南下中油加油站旁之車牌
    號碼000-0000號自小客車後座，並在車內將價金23萬元從紙
    袋取出後並交予丁○○、戊○○2人，經2人檢視、點收無誤後，
    丁○○即告知「料（指卡西酮原料粉）在後座旁邊」等語，己○○便將以透明夾鍊袋包裝之卡西酮原料粉取出置放於原本攜
    帶之紙袋內後下車離去，再於同日23時許，與張智舜同車返
    抵嘉義縣朴子市老上海火鍋店，將1公斤裝之毒品卡西酮原
    料粉交予侯智捷，己○○因而賺取1萬元之差價。丁○○則於返
    回住屏東縣潮州鎮途中，交付含油資、司機報酬之金額共50
    00元予戊○○。丁○○再至庚○○位於屏東縣○○鎮○○○巷00號住處
    ，交付13萬元報酬與庚○○，丁○○則獲得報酬9萬5000元。
二、丙○○及己○○共同意圖營利，基於販賣第三級毒品「4-甲基甲
    基卡西酮」、「甲基-N，N-二甲基卡西酮」之犯意聯絡，其
    分工模式為：丙○○負責提供毒品卡西酮原料粉，己○○則負責
    找尋買家並親自出面至丙○○住處，購得卡西酮原料粉轉交賣
    家，並從中向買家報高價賺取差價。嗣侯智捷於110年8月8
    日14時許，以FACETIME通訊軟體與己○○聯繫，約定交易卡西
    酮類毒品原料粉1公斤後。己○○即以FACETIME通訊軟體（帳
    號：costco50000000oud.com）洽詢丙○○（帳號：wang28200
    00000oud.com），經丙○○表示卡西酮類毒品原料粉1公斤價
    格22萬元，己○○再向侯智捷告知1公斤卡西酮原料之價格為2
    3萬元（含買賣價金22萬元及差價佣金1萬元），經侯智捷承
    諾購買而達成毒品買賣協議。嗣侯智捷即於同日16時40分許
    ，駕駛車牌號碼000-0000號自小客車搭載己○○及不知情之友
    人陳宏齊至址設臺中市○○區○○路000號「台灣捷通停車場」
    ，丙○○亦駕駛車牌號碼0000-00號自小客車至該處，雙方碰
    面後，己○○即持侯智捷所交付毒品價金23萬元，與不知情之
    陳宏齊改乘丙○○所駕駛之車牌號碼0000-00號自小客車至他
    處拿取毒品，侯智捷則在停車場內等候。嗣己○○於同日17時
    許，在丙○○位於臺中市○○區○○路000巷0○0號租屋處交付毒品
    價金22萬元給丙○○，丙○○則交付含有第三級毒品「4-甲基甲
    基卡西酮」及「甲基-N,N-二甲基卡西酮」之卡西酮原料粉1
    公斤給己○○，交易完成後，丙○○即駕車搭載己○○、陳宏齊返
    回上址停車場，並由己○○在上開停車場內將購得之卡西酮原
    料粉轉交侯智捷收執，丙○○因此獲得22萬元之毒品款項，己○○則從中獲取1萬元之報酬。
三、侯智捷於110年8月15日下午某時，以FACETIME通訊軟體與己○○聯繫，欲購買卡西酮類毒品原料粉500公克，經丙○○表示
    卡西酮類毒品原料粉430公克價格8萬元，己○○再向侯智捷告
    知430公克卡西酮原料之價格為8萬6000元（含買賣價金8萬
    元及差價佣金6000元），經侯智捷承諾購買而達成毒品買賣
    協議。侯智捷即委託友人陳宏齊，由陳宏齊於同日16時40分
    許攜帶毒品價金，並駕駛車牌號碼000-0000號自小客車搭載
    己○○，前去丙○○位於臺中市○○區○○路000巷0○0號租屋處進行
    交易，嗣己○○即於同日23時48分許至翌（16）日0時15分許
    止，在上址交付毒品價金8萬元給丙○○，丙○○則交付含有第
    三級毒品「4-甲基甲基卡西酮」及「甲基-N,N-二甲基卡西
    酮」之卡西酮原料粉約430公克給己○○，並由己○○將上開卡
    西酮原料約430公克轉交給不知情之陳宏齊。嗣不知情之陳
    宏齊於凌晨2時許前後，駕車返回侯智捷位於嘉義縣○○市○○
    路00號，將購得之卡西酮原料粉轉交侯智捷收執，丙○○因此
    獲得8萬元之毒品款項，己○○則從中獲取6000元之報酬。
四、嗣因侯智捷另案遭查獲販賣毒品咖啡包，陸續供述係透過己○○仲介尋得之毒品來源為丙○○、丁○○、戊○○、庚○○等人，經
    警持法院核發之搜索票或徵得丙○○、己○○同意而進行搜索，
    扣得如附表所示之物，始悉上情。
五、案經臺北市政府警察局大安分局報告臺灣臺中地方檢察署檢
    察官偵查起訴。
    理    由
壹、證據能力：
    按被告以外之人於審判外之陳述，雖不符刑事訴訟法第159
    條之1至之4之規定，而經當事人於審判程序同意作為證據，
    法院審酌該言詞陳述或書面陳述作成時之情況，認為適當者
    ，亦得為證據。當事人、代理人或辯護人於法院調查證據時
    ，知有第159條第1項不得為證據之情形，而未於言詞辯論終
    結前聲明異議者，視為有前項之同意，同法第159條之5 定
    有明文。經查，公訴人、被告丙○○、庚○○、丁○○、戊○○、己○○、乙○○及其等之辯護人於本院準備程序時，就本判決所引
    用下列各項屬於被告以外之人於審判外陳述之證據，知有第
    159條第1項不得為證據之情形，均同意有證據能力（見本院
    卷一第372頁至第373頁），且迄至言詞辯論終結前均未聲明
    異議，本院審酌該等證據作成當時之過程、內容、功能等情
    況，均無不適當之情形，是依上開規定，認得作為本案證據
    。
貳、實體方面
一、上揭犯罪事實，業據被告丙○○（見偵卷一第11頁至第18頁；
    他卷一第493頁至第499頁；本院卷一第369頁至第371頁）、
    庚○○（見偵卷四；偵卷五第743頁至第745頁；本院卷一第14
    2頁至第144頁、第370頁）、丁○○（見他卷二第13頁至第19
    頁、第69頁至第75頁、第155頁至第157頁、第303頁至第305
    頁；聲羈卷一第37頁至第40頁；偵聲卷第24至第25頁；偵卷
    三第43頁至第46頁；本院卷一第124頁至第127頁、第370頁
    ）、戊○○（見他卷二第21頁至第24頁、第99頁至第104頁、
    第291頁至第294頁；偵卷三第47頁至第54頁、第61頁至第63
    頁；聲羈卷一第43頁至第45頁；偵聲卷第27頁至第29頁；本
    院卷一第158頁至第160頁、第370頁）、己○○（見他卷一第5
    03頁至第509頁、第585頁至第591頁；偵卷一第29頁至第44
    頁、第527頁至第528頁；他卷二第163頁至第169頁）、乙○○
    （見他卷一399頁至第403頁、第409頁至第411頁；他卷二第
    231頁至第219頁、第231頁至第235頁；本院卷一第370頁）
    等人均坦承不諱，核與證人侯智捷（見他卷一第27頁至第32
    頁、第55頁至第61頁、第71頁至第79頁、第95頁至第97頁、
    第185頁至第196頁、第417頁至第420頁、第459頁至第465頁
    ；偵卷三第207頁至第209頁）、陳宏齊（見他卷一第479頁
    至第483頁、第119頁至第127頁）、王靜鈴（見偵卷一第149
    頁至第151頁）證述情節相符，並有偵查報告2份、行動上網
    歷程分析16份、停車場發票1紙、車行紀錄5份、通聯調閱查
    詢單2份、遠傳資料查詢、中華電信資料查詢各1份、本院11
    0年度聲搜字第333號、臺北市警察局大安分局搜索扣押筆錄
    各2份、本院110年度聲搜字第1686號搜索票、臺北市警察局
    刑事警察大隊搜索扣押筆錄各1份、車輛詳細資料報表4份、
    指認犯罪嫌疑人紀錄表10份、相關照片79張（見他卷一第7
    頁至第183頁、第353頁至第374頁、第423頁至第424頁、第4
    26頁至第435頁、第438頁至第454頁、第527頁至第533頁、
    第535頁至第538頁、第543頁至第552頁；他卷二第79頁至第
    87頁、第107頁至第109頁、第117頁至第121頁、第143頁、
    第187頁至第204頁；偵卷一第19頁至第23頁、第101頁至第1
    07頁、第131頁至第135頁、第271頁至第278頁、第299頁至
    第302頁；偵卷三第99頁至第105頁、第133頁至第139頁；偵
    卷四第33頁至第37頁；偵卷五第249頁至第252頁、第261頁
    至第263頁、第345頁至第351頁）等附卷可查，足徵被告6人
    自白與事實相符，堪以信採。
二、按販賣毒品之所謂販賣行為，須行為人主觀上有營利意圖，
    且客觀上有販入或賣出毒品行為，即足構成，至於實際上是
    否已經獲利，則非所問；必也始終無營利之意思，而以原價
    或低於原價有償讓與他人，方難謂為販賣行為，而僅得以轉
    讓罪論處（最高法院93年度台上字第1651號刑事判決要旨參
    照）。被告丙○○、庚○○、丁○○、戊○○、己○○所為販賣毒品犯
    行，雖因並未當場查獲販毒事實，且無從查知其等販賣毒品
    確實數量，惟毒品危害防制條例所處罰之「販賣」毒品罪，
    所著重者為在主觀上有藉以牟利之惡性，及對毒品之擴散具
    有較有償或無償轉讓行為更嚴重之危害性，被告「營利」之
    意圖係從客觀之社會環境、情況及證人、物證等資料，依據
    證據法則綜合研判認定；且毒品均量微價高，依一般社會通
    念以觀，販賣行為在通常情形下均係以牟利為其主要誘因及
    目的。又被告丙○○、庚○○、丁○○、戊○○、己○○均陳稱其等販
    賣第三級毒品與他人，並收取對價等語（見偵卷一第40頁；
    本院卷一第125頁、第143頁、第159頁、第369頁至第370頁
    ），從而，被告丙○○、庚○○、丁○○、戊○○、己○○對於販賣毒
    品並賺取價金之供述應屬可採，堪認被告丙○○、庚○○、丁○○
    、戊○○、己○○確係基於營利之意圖，而為本案販賣毒品犯行
    ，要無疑義。
三、綜上，本案事證明確，被告6人上揭犯行，均可認定，應予
    依法論科。
四、論罪科刑
　㈠就犯罪事實欄一部分，被告庚○○、丁○○、己○○、戊○○所為，
    均係犯毒品危害防制條例第4條第3項之販賣第三級毒品罪，
    被告乙○○係犯刑法第30條第1項、毒品危害防制條例第4條第
    3項之幫助販賣第三級毒品罪；就犯罪事實欄二、三部分，
    被告丙○○、己○○所為均係犯毒品危害防制條例第4條第3項之
    販賣第三級毒品罪。被告丙○○、庚○○、丁○○、戊○○、己○○持
    有毒品之低度行為，應為其等販賣之高度行為所吸收，均不
    另論罪。
　㈡被告庚○○、丁○○、戊○○就犯罪事實欄一部分；被告丙○○、己○○就犯罪事實欄二、三部分，具有犯意聯絡、行為分擔，各
    為共同正犯。
　㈢被告丙○○、己○○所犯上開各罪，犯意各別，行為互異，應分
    論併罰。
　㈣被告己○○前於105年間，因施用毒品案件，經臺灣彰化地方法
    院（下稱彰化地院）105年度簡字第699號判決判處有期徒刑
    4月確定（下稱第①案）；復於同年間，因詐欺案件，經彰化
    地院105年度訴字第1096號判決判處有期徒刑4月、1年2月確
    定（下稱第②案）；又於同年間，因詐欺案件，經彰化地院1
    06年度訴字第123號判決判處有期徒刑1年4月確定（下稱第③
    案）；另於106年間，因違反藥事法案件，經彰化地院106年
    度簡字第222號判決判處有期徒刑4月確定（下稱第④案）。
    上開第①、④案經彰化地院106年度聲字第861號裁定定應執行
    有期徒刑7月確定。上開案件經入監接續執行，於108年5月1
    日縮短刑期假釋出監，所餘刑期付保護管束，於108年11月1
    4日保護管束未經撤銷，所餘刑期視為執行完畢。被告乙○○
    於106年間，因持有毒品案件，經本院106年度易字第4533號
    判決判處有期徒刑1年，上訴後，經臺灣高等法院臺中分院1
    07年度上易字第491號判決上訴駁回確定，又於108年間，因
    持有毒品案件，經本院108年度中簡字第322號判決判處有期
    徒刑6月確定。上開案件經入監接續執行，於109年1月28日
    縮短刑期執行完畢出監。此節有臺灣高等法院被告前科紀錄
    表2份在卷可查，其等於5年內故意再犯本件有期徒刑以上之
    罪，均為累犯，應依刑法第47條第1項之規定加重其刑。另
    被告丁○○前於107年間，因公共危險案件，經臺灣屏東地方
    法院107年度交簡字第1303號判決判處有期徒刑3月確定，於
    107年8 月29日易科罰金執行完畢乙節，有臺灣高等法院被
    告前案紀錄表1份在卷可查。然依司法院大法官會議釋字第7
    75 號解釋意旨，審酌被告丁○○此次所犯後罪，與前案所為
    之罪，罪質不同，其所為固形式上構成刑法第47條「累犯」
    要件，惟法律效果上實無加重其刑之必要，爰不加重其刑，
    附此敘明。
　㈤被告乙○○以幫助他人犯罪之意思參與犯罪，屬幫助犯，應依
    刑法第30條第2項規定減輕其刑，並依法先加重後減輕之。
　㈥被告庚○○、戊○○、己○○、乙○○、丁○○於偵訊及本院審理時就
    上開犯行、被告丙○○於偵訊及本院審理時就犯罪事實三犯行
    均坦承不諱，均應依毒品危害防制條例第17條第2項規定減
    輕其刑，且被告己○○應依法先加重後減輕之，被告乙○○應依
    法先加重後減輕，再遞減輕之。另被告丙○○雖辯稱其就犯罪
    事實二部分不知情，故未自首，然已在偵查時自白等語（見
    本院卷一第369頁），然被告丙○○於偵訊時就檢察官詢問犯
    罪事實二之交易過程時，被告丙○○陳稱沒有此事，其沒有那
    麼多東西賣他；只有8月15日有交易成功，8月8日沒有交易
    等語（見他卷一第497頁），足認被告丙○○確未就犯罪事實
    二之犯行於偵查時自白犯行，自與毒品危害防制條例第17條
    第2項規定不符，是被告丙○○就犯罪事實二部分無從依該規
    定減輕其刑，附此敘明。
　㈦按毒品危害防制條例第17條第1項規定：「犯第4條至第8條、
    第10條或第11條之罪，供出毒品來源，因而查獲其他正犯或
    共犯者，減輕或免除其刑」。可見得依此規定獲邀減刑寬典
    者，必供出毒品來源之有關資料，諸如前手之姓名、年籍、
    住居所、或其他足資辨別之特徵等，使調查或偵查犯罪之公
    務員對之發動調查或偵查，並因而查獲其他正犯或共犯始足
    當之。經查：本件被告庚○○供出上手為陳品辰並因而查獲；
    被告丁○○、戊○○供出其他正犯即被告庚○○並因而查獲；被告
    乙○○經被告丁○○供出而查獲等節，業據被告庚○○、丁○○、戊○○等人陳述在卷，並有臺灣臺中地方檢察署111年8月9日中
    檢永調111偵22829字第1119087431號函、臺北市政府警察局
    大安分局111年8月12日北市警安分刑字第1113018946號函暨
    所附相關資料各1份在卷可查（見本院卷一第485頁、第487
    頁至第597頁）附卷可查，是被告庚○○、丁○○、戊○○既供出
    其毒品來源或其他共犯並因而查獲，堪可認定，爰均依毒品
    危害防制條例第17條第1項規定減輕其刑，並依法遞予減輕
    其刑。
　㈧按刑法第62條所謂自首，係指犯人在其犯罪未發覺前，向該
    管公務員承認犯罪，而接受裁判而言。所謂發覺，固非以有
    偵查犯罪職權之機關或人員確知其犯罪無誤為必要，祇須有
    確切之根據，對其發生嫌疑，將之列為偵查之對象，即得謂
    為已發覺（最高法院92年度台上字第3195號刑事判決可供參
    照）。查被告乙○○於111年5月5日警詢時坦承上開犯行，然
    其犯行先經被告丁○○於111年3月8日偵查時時供稱係透過被
    告乙○○與對方聯繫毒品交易等語（見偵卷三第351頁），此
    節有臺灣臺中地方檢察署111年8月9日中檢永調111偵22829
    字第1119087431號函、臺北市警察局大安分局111年8月12日
    北市警安分刑字第1113018946號函各1份在卷可查（見本院
    卷一第485頁、第487頁），是檢警於被告乙○○自白前，既已
    對其發生嫌疑，將之列為偵查之對象，即已發覺其犯罪，自
    與自首要件不符，附此敘明。
　㈨辯護人雖請求就被告己○○、戊○○、庚○○、乙○○部分，依刑法
    第59條之規定，酌量減輕其刑。惟按刑法第59條之酌量減輕
    其刑，必於犯罪之情狀，在客觀上足以引起一般同情，認為
    即予宣告法定低度刑期，猶嫌過重者，始有其適用（最高法
    院51年台上第899號刑事判決意旨參照）。而毒品戕害人之
    身心健康，嚴重影響社會治安，故政府立法嚴禁販賣毒品，
    並以高度刑罰遏止毒品氾濫問題，參酌毒品危害防制條例第
    4 條第3 項規定販賣第三級毒品之法定最輕本刑為7 年以上
    有期徒刑，渠等已得依上開規定減輕刑度，尚難認有何情輕
    法重，在客觀上足以引起一般同情，認如科以最低刑度仍嫌
    過重而顯可憫恕之情形，故不依刑法第59條之規定酌減其刑
    ，另此敘明。
　㈩爰以行為人責任為基礎，審酌被告庚○○、戊○○並無任何前科
    紀錄，有臺灣高等法院被告前案紀錄表2份在卷可查，素行
    尚可，被告己○○、乙○○構成累犯外之其他前科紀錄及被告丁○○、丙○○之前科紀錄，足認被告己○○、乙○○、丁○○、丙○○素
    行均不佳，有臺灣高等法院被告前案紀錄表4份在卷可查；
    被告6人均明知卡西酮類毒品為毒品危害防制條例第2條第3
    項所列管之毒品而具有成癮性，服用後會產生依賴性、耐藥
    性，且戒癮不易，嚴重影響他人之身心健康，而竟予以販賣
    ，易致取得毒品者沉迷於毒癮而無法自拔，直接戕害國民身
    心健康，危害社會治安助長毒品氾濫，嚴重影響社會治安，
    所為實值非難；惟審酌被告6人犯後均坦承犯行，及被告庚○○、戊○○、乙○○、丁○○適用毒品危害防制條例第17條第1、2
    項減輕其刑，被告己○○僅適用毒品危害防制條例第17條第2
    項減輕其刑，被告丙○○僅就犯罪事實三部分適用毒品危害防
    制條例第17條第2項減輕其刑之差異，被告乙○○參與之行為
    ，僅為單純介紹而為幫助之情形，被告戊○○之行為僅係駕車
    搭載被告丁○○前往交易，犯罪支配程度較低，而宜從輕量刑
    ；兼衡被告6人各自所擔任之角色；販賣毒品之數量及利益
    ；暨被告丙○○自陳學歷為高職畢業、工作為二廚，被告己○○
    自陳學歷為國中畢業、工作為貨運司機，被告丁○○自陳學歷
    為高職肄業、工作為油漆工，被告戊○○自陳學歷為高職畢業
    、工作為環保工作、有1名未成年子女，被告庚○○自陳學歷
    為高職畢業、工作為搬家公司、有2名未成年子女，被告乙○○自陳學歷為高職肄業、工作為土地測量之智識程度及生活
    狀況等一切情狀，分別量處如主文所示之刑，並衡酌本案被
    告丙○○、己○○所犯各罪侵害法益之異同、對侵害法益之加重
    效益及時間、空間之密接程度，而為整體評價後定渠等應執
    行之刑。
　另辯護人雖請求對被告戊○○為緩刑之宣告云云。然查政府管
    制毒品之立法目的，在防制毒品危害，維護國民身心健康，
    而本件被告戊○○知悉第三級毒品成分危害人之身心健康甚鉅
    ，竟仍貪圖利益，為本案販賣第三級毒品犯行，實已嚴重違
    反上開立法目的，本不宜輕縱；且被告戊○○雖坦承犯行，但
    查獲之毒品數量非微，難認僅因一時失慮所為，實難認被告
    已因刑罰之宣告而獲取教訓，自不宜對被告戊○○為緩刑之諭
    知，併予敘明。
　沒收部分：
　　⒈按共同正犯之犯罪所得，沒收或追徵，應就各人所分得之
      數額分別為之；又所謂各人「所分得」，係指各人「對犯
      罪所得有事實上之處分權限」，法院應視具體個案之實際
      情形而為認定：倘若共同正犯各成員內部間，對於不法利
      得分配明確時，固應依各人實際分配所得沒收；然若共同
      正犯成員對不法所得並無處分權限，其他成員亦無事實上
      之共同處分權限者，自不予諭知沒收；至共同正犯各成員
      對於不法利得享有共同處分權限時，則應負共同沒收之責
      ；至於上揭共同正犯各成員有無犯罪所得、所得數額，係
      關於沒收、追繳或追徵標的犯罪所得範圍之認定，因非屬
      犯罪事實有無之認定，並不適用「嚴格證明法則」，無須
      證明至毫無合理懷疑之確信程度，應由事實審法院綜合卷
      證資料，依自由證明程序釋明其合理之依據以認定之（最
      高法院104年第13次刑事庭會議、104年度台上字第3937號
      刑事判決意旨均供參照）。
　　⒉被告庚○○、戊○○、己○○、丙○○就其等分得之報酬，業據被
      告庚○○（見偵卷五第745頁至第746頁；本院卷第143頁）
      、戊○○（見聲羈卷第43頁；本院卷第159頁）、己○○（見
      他卷一第506頁至第507頁、第585頁至第586頁；偵卷一第
      40頁）、丙○○（見他卷一第497頁；偵卷一第16頁）等人
      陳述及證人侯智捷（見他卷一第29頁、第72頁、第161頁
      至第162頁）證述在卷，均依刑法第38條之1第1項前段、
      第3項規定宣告沒收，除被告庚○○自動繳回3萬元而扣案而
      沒收（見本院卷二第301頁），餘於全部或一部不能沒收
      或不宜執行沒收時，均追徵其價額。
　　⒊另被告庚○○證述：被告丁○○先拿12萬元給伊，說這是毒品
      的本錢，又拿1萬元給伊，說這是讓伊賺的等語（見偵卷
      五第745頁；本院卷第143頁）、被告戊○○證述：被告己○○
      交價金拿給被告丁○○，被告丁○○拿一半錢給伊點，再把金
      額加總起來，應該有到23萬元，被告丁○○有給伊車馬費50
      00元等語（見他卷二第23頁；本院卷一第370頁）、被告
      己○○證述：證人侯智捷將價金24萬元給伊，伊拿23萬元給
      對方，伊從中抽取1萬元，對方分成兩半，一人點一半，
      確認完錢沒問題，伊才下車等語（見他卷一第507頁、第5
      88頁；偵卷一第527頁；偵卷二第42頁）、證人侯智捷證
      述：伊將購毒價金24萬元交與被告己○○等語（見他卷一第
      29頁、第161頁至第162頁），足認被告丁○○分得報酬應為
      9萬5000元（計算公式：24萬－1萬【己○○】－13萬【庚○○】
      －5000【戊○○】＝9萬5000），依刑法第38條之1第1項前段
      、第3項規定宣告沒收，於全部或一部不能沒收或不宜執
      行沒收時，追徵其價額。
　　⒋扣案如附表一編號1至3所示之物，分別為被告丁○○、己○○
      、戊○○所有且供販賣毒品聯絡所用之物，此節經渠等陳述
      在卷（見他卷二第19頁、第22頁、第504頁；本院卷一第3
      70頁），均應依毒品危害防制條例第19條第1項宣告沒收
      。
　　⒌本案就被告丁○○、戊○○、己○○宣告之多數沒收，應依刑法
      第40條之2第1項規定，併執行之。
　　⒍至扣案如附表一編號4所示之物，雖分別係被告丙○○、庚○○
      、丁○○所有，然無積極證據與本案犯行有關，原不予以宣
      告沒收，附此敘明。
據上論斷，應依刑事訴訟法第299條第1項前段，毒品危害防制條
例第4條第3項、第17條、第19條第1項，刑法第11條、第28條、
第47條第1項、第30條、第51條第5款、第38條之1第1項、第3項
、刑法第40條之2第1項，刑法施行法第1條之1規定，判決如主文
本案經檢察官陳文一提起公訴，檢察官郭逵、甲○○到庭執行職務
。
中　　華　　民　　國　　111 　年　　11　　月　　25　　日
                  刑事第七庭    審判長法  官  高增泓
                    　　　　　　　　　法  官  林忠澤
                    　　　　　　　　　法  官  林雷安
以上正本證明與原本無異。
如不服本判決應於收受送達後20日內向本院提出上訴書狀，並應
敘述具體理由；其未敘述上訴理由者，應於上訴期間屆滿後20日
內向本院補提理由書（均須按他造當事人之人數附繕本）「切勿
逕送上級法院」。

                                      書記官  黃英寬
中　　華　　民　　國　　111 　年　　11　　月　　25　　日
附錄論罪科刑法條
毒品危害防制條例第4條
製造、運輸、販賣第一級毒品者，處死刑或無期徒刑；處無期徒
刑者，得併科新臺幣 3 千萬元以下罰金。
製造、運輸、販賣第二級毒品者，處無期徒刑或 10 年以上有期
徒刑，得併科新臺幣 1 千 5 百萬元以下罰金。
製造、運輸、販賣第三級毒品者，處 7 年以上有期徒刑，得併
科新臺幣 1 千萬元以下罰金。
製造、運輸、販賣第四級毒品者，處 5 年以上 12 年以下有期
徒刑，得併科新臺幣 5 百萬元以下罰金。
製造、運輸、販賣專供製造或施用毒品之器具者，處 1 年以上
7 年以下有期徒刑，得併科新臺幣 1 百 50 萬元以下罰金。
前五項之未遂犯罰之。

中華民國刑法第30條
幫助他人實行犯罪行為者，為幫助犯。雖他人不知幫助之情者，
亦同。
幫助犯之處罰，得按正犯之刑減輕之。

附表：
編號 物品名稱及數量  備   註 1 蘋果廠牌IPHONE11行動電話1支 1.丁○○所有 2.含門號0000000000號SIM卡1張 2 蘋果廠牌IPHONE13行動電話1支 戊○○所有 3 蘋果廠牌IPHONE6 PLUS行動電話1支 己○○持用 4 行動電話4支 分別為丙○○、庚○○、丁○○所有 

卷宗名稱與簡稱對照表
卷宗名稱 簡稱 臺灣臺中地方檢察署110年度他字第7672號偵查卷宗卷一 他卷一 臺灣臺中地方檢察署110年度他字第7672號偵查卷宗卷二 他卷二 臺灣臺中地方檢察署111年度偵字第1243號偵查卷宗 偵卷一 臺灣臺中地方檢察署111年度偵字第4747號偵查卷宗 偵卷二 臺灣臺中地方檢察署111年度偵字第10575號偵查卷宗 偵卷三 臺灣臺中地方檢察署111年度偵字第22829號偵查卷宗 偵卷四 臺灣臺中地方法院111年度聲羈字第128號刑事一般卷宗 聲羈卷一 臺灣臺中地方法院111年度聲羈字第128號刑事一般卷宗 聲羈卷二 臺灣臺中地方法院111年度偵聲字第132號刑事一般卷宗 偵聲卷